# 存货减值测试之原材料

提问人：yitouhan 时间：2017-12-26 18:53:27
请教，实务中遇到这样一个问题，企业是按订单生产，对期末产成品用订单价进行减值测试时，发现部分产成品减值了，部分没有减值，后续在对库存原材料进行减值测试时，无论是采用产成品的可变现净值减去加工成本还是对原材料折算成产成品与产成品的可变现净值比较，都会遇到一个问题，就是产成品的可变现净值现在有很多个，有的高于成本，有的低于成本，怎么选取呢？

回答人：chenyiwei
建议按照该企业以往或近期的生产记录，尽可能建立产成品与对应的原材料消耗之间的对应关系，再根据现有库存原材料正常周转期内各种产品的排产计划等资料，测算发生减值的产成品对应的期末库存原材料种类和数量，作为测算减值的基础。